【裁判字號】    95,抗,187
【裁判日期】    950731
【裁判案由】    聲請法官迴避
【裁判全文】
臺灣高等法院高雄分院刑事裁定           95年度抗字第187號
抗  告  人
即  聲請人  甲○○
代  理  人  黃振銘律師
上列抗告人因聲請法官迴避案件，不服臺灣高雄地方法院中華民
國95年5 月12日裁定（95年度聲字第1678號），提起抗告，本院
裁定如下：
    主  文
抗告駁回。
    理  由
一、本件抗告意旨略以：因筆錄僅記載開庭時進行之要旨，且係
    書記官在承審法官指揮下記載，故已略去讓人一視之下即感
    偏頗之記載，原裁定疏未聆聽開庭錄音帶，即遽裁定，實有
    疏誤，請依法撤銷，改諭知准許迴避聲請之裁定等語。
二、經查：
    (一)本件經勘驗原審95年1 月16日、2 月27日、5 月1 日開庭
      錄音光碟結果（勘驗筆錄見本院卷第15、16頁）：上開三
      次庭訊之錄音帶均為連續錄音，未發現有中途切斷或暫停
      之情形，合先敘明。
    (二)抗告人甲○○聲請及抗告意旨所指：法官於被告張明允到
      庭受訊時，於筆錄故為開脫，略去讓人一視之下即感偏頗
      之記載部分；經勘驗錄音光碟結果：法官就臨時會議事錄
      上公司印章為何變更一節，曾多次詢問被告張明允，因被
      告張明允前後有多種不同之說法，且書記官未詳加記錄，
      故法官表示：因被告前前後後講得不一致，所以讓被告回
      去查閱相關資料後再向法院陳報，並當庭命書記官於筆錄
      上記載：「被告張明允答：名客公司的印章部分，印文確
      實是我蓋的沒有錯，而且是變更後的公司章沒有錯，至於
      為何變更，我要回去查資料才知道」等語，此有勘驗筆錄
      二(三)之紀錄可稽。依上開勘驗結果可知筆錄未詳為紀錄是
      因被告前後說詞不一，從而法官命被告張明允就此部分查
      詢資料後向法官陳報，並命書記官為前開之記錄，並無不
      當，亦難因此認法官係因偏頗被告而於筆錄上故為開脫。
      況法官命書記官為前開記述後，即請自訴代理人表示意見
      ，自訴代理人即就被告張明允所述對被告二人不利之處，
      陳稱：「被告張明允剛剛有說舊的公司章是由甲○○在保
      管」等語，法官亦予以記明筆錄，並請被告張明允就自訴
      代理人之陳述表示意見，被告張明允則答稱：我剛剛有說
      沒有錯等語，法官亦照實具錄，此亦有前揭勘驗筆錄可考
      ，益證法官對被告有利或不利部分均予以記明，並無偏頗
      之情形。
    (三)抗告人聲請意旨所指：法官於庭訊時，稱伊不認為被告二
      人構成犯罪部分；經查承審法官於被告二人就議事錄部分
      提出答辯後，確有謂：臨時會議事錄上潘張金玉部分，因
      是經潘張金玉同意而加蓋於議事錄上，故不成為犯罪等語
      ，此有上開勘驗筆錄二(二)可考。惟受命法官於調查案件時
      ，是否全然禁止公開心證，非無疑議。按刑事訴訟法第
      273 條第1 項係規定受命法官行準備程序時得處理之事項
      ，其中第1 款關於變更起訴法條，若受命法官未適度公開
      心證，當事人就法律爭點部分將陷於不可知、被突襲之狀
      態；第2 款是否可適用簡式審判程序或簡易程序部分，若
      受命法官認被告無罪，縱被告為認罪之答辯，受命法官亦
      不得依簡式審判程序或簡易程序審理該案件；第5 、6 、
      7 款關於證據提出及調查部分，若受命法官不就案件為適
      當之闡明，如何曉諭當事人聲請調查證據、提出可為證據
      之文書及證物、或依同法第163 條之2 規定審酌是否有調
      查證據之必要？凡此種種均足以得知心證之適度公開有助
      於程序之進行及訴訟之指揮。況本件受命法官係於聽被告
      二人之辯辭後始為前開之說明，且其說明有加註理由，難
      謂其有偏頗之虞。
    (四)抗告人聲請意旨另謂：法官逾越告知訴訟權利範圍之職權
      ，一再明示要被告張明允聘請律師云云。惟查承審法官除
      於95年2 月27日第一次訊問被告時，依刑事訴訟法第95條
      規定告知被告得選任辯護人，及其他權利外，並無一再明
      示要被告張明允聘請律師之言語。是抗告人前開指述即無
      所憑。
    (五)綜上所述，堪認抗告人所指僅係其個人所持之主觀臆測之
      詞，且抗告人前開所述均為空泛之指述，自聲請迄今猶未
      能提出其他更具體之說明以實其說，是本件抗告，並無理
      由，應予駁回。
三、據上論結，應依刑事訴訟法第412 條，裁定如主文。
中    華    民    國    95    年    7    月  31   日
                  刑事第八庭    審判長法  官  李炫德
                                      法  官  簡志瑩
                                      法  官  李淑惠
以上正本證明與原本無異。
本裁定不得再抗告。
中    華    民    國    95    年    7    月  31   日
                                      書記官  盧雅婷


司法院資訊處製作；財團法人民間司法改革基金會備份。
